---
title: "Datenprojekt - Single-resident apartment data"
output:
  html_document:
    df_print: paged
  html_notebook: default
  pdf_document: default
---

Wir bearbeiten ein  [CASAS Open Data Set](http://casas.wsu.edu/datasets/) aus dem Bereich Care Tech. 
Ladet das [Dataset 33](http://casas.wsu.edu/datasets/hh111.zip) runter und lest die Daten ein.

Die ZIP Datei enthält eine Readme mit Informationen zum Datensatz und den Sensoren, sowie auch eine Darstellung der Orte der angebrachten Sensoren in der Wohnung. 

Hier ein erster Eindruck von den annotierten Daten:

```{r}
library(tidyverse)
mydata <- read_tsv("Daten/hh111/hh111.ann.txt", 
                   col_names = c("timestamp", "name.of.sensor", 
                                 "room.level", "room.detail", "message", "sensor.type",
                                  "classes"))
mydata
```

Mithilfe einer Python-Bibliothek (AL-Smarthome)[https://github.com/WSU-CASAS/AL-Smarthome] sind daraus Features extrahiert worden für weitere Untersuchungen. 

```{r}
myfeatures <- read_csv("Daten/hh111/hh111.ann.features.csv")
myfeatures
```

# Exploration

Gibt es Fehlwerte? Nein, zumindest keine expliziten NA-Werte.

```{r}
mydata %>%
    is.na() %>%
    sum()
```

Welche Sensor-Typen liegen vor?

```{r}
mydata %>% 
  count(sensor.type)
```

Wie viele Beobachtungen haben Sie von welchen Einzel-Sensoren?

```{r}
mydata %>% 
  count(name.of.sensor) 
```

Temperatur-Sensoren sind in den Rohdaten die einzigen metrischen Werte. Für einen ersten Eindruck grafisch darstellen. Wie viele Temepratur-Sensoren gibt es in dem Datensatz und wie viele Beobachtungen stammen von den einzelnen Temperatursensoren?

```{r}
mydata %>% 
  filter(sensor.type == "Control4-Temperature") %>% 
  count(name.of.sensor)
```

```{r}
library(ggplot2)

pl1 <- ggplot(data= mydata %>% 
                    filter(sensor.type == "Control4-Temperature"))+
      geom_point(aes(y=message,x=classes,color=name.of.sensor),
      position=position_jitter(h=0.15,w=0.15))
```

Die Ausgabe von ggplot ist nicht Interaktiv, daher benutze ich gerne zusätzlich das Paket plotly. Der Paramerer position_jitter sorgt dafür, dass Punkte nicht überlappen, sondern wenn Beobachtungen häufiger vorkommen, diese auch häufiger Sichtbar sind und dafür eine kleine Abweichung zugerechnet bekommen. Gibt es Auffälligkeiten?

```{r}
library(plotly) 
fig <- ggplotly(pl1)
fig
```

Betrachtung als Boxplots. Wenn die Boxen sich nicht mehr überlappen spricht man von statistisch signifikant unterschiedlich. Ausreißer erkennt man an

```{r}
pl.box <- ggplot(data= mydata %>% 
                    filter(sensor.type == "Control4-Temperature"))+
      geom_boxplot(aes(y=message,x=classes, fill= name.of.sensor))

ggplotly(pl.box)
```

Einige Sensor-Beobachtungen haben bereits ein Flag "Ignore". Es wird deutlich, dass das die Beobachtungen von **T101** sind, die anscheinend nicht valide sind. 

```{r}
pl2 <- ggplot(data= mydata %>% 
                filter(sensor.type == "Control4-Temperature") %>% 
                filter(room.detail == "Ignore"))+
      geom_point(aes(y=message,x=classes, color=name.of.sensor),
                position=position_jitter(h=0.15,w=0.15))

ggplotly(pl2)
```



Hier alle Beobachtungswerte ohne Ignore-Flag.

```{r}
pl3 <- ggplot(data= mydata %>% 
                filter(sensor.type == "Control4-Temperature") %>% 
                filter(room.detail != "Ignore"))+
      geom_point(aes(y=message,x=classes, color=name.of.sensor),
                position=position_jitter(h=0.15,w=0.15))

ggplotly(pl3)
```


# Assoziationsregeln zur Exploration von Aktivitäten

Bei welchen Aktivitäten verändern Sensoren ihren Zustand? Dafür ist der Name des Sensors ein Item. Jeder Beobachtungstag ist eine neue Transaktion. Dann kann mit apriori-Algorithmus ermittelt werden, welche Sensoren gemeinsam ihren Zustand während bestimmter Akitivitäten ändern. 

```{r}
library(arules)       # Assoziationsregeln
library(lubridate)    #Extraktion von day in year yday()

# jeder einzelne Tag ist eine Transaktion
mydata <- mydata %>%
            mutate(trans_id = yday(timestamp))  %>%
              filter((room.level != "Ignore")|(room.detail != "Ignore")) 

# Aktivitaeten Label bekommen            
groups <- mydata %>% select(classes) %>% base::unique() %>% unlist()
```

Um die Ergebnisse des apriori-Algorithmus abspeichern zu können, wird vorher eine Liste angelegt. Für jede Aktivität gibt es einen Eintrag.

```{r}
myrules <- vector("list",length(groups))
names(myrules) <- groups
```

Für jede Aktivität ermittelt apriori Algorithmus Regeln.

```{r, message=FALSE, warning=FALSE}
for (i in seq_along(groups)){
myrules[[groups[i]]] <- mydata %>%
    filter(classes == groups[i]) %>%
    transactions(format = "long", cols=c("trans_id","name.of.sensor")) %>%
      apriori(parameter=list(supp=0.5, conf=0.9, maxlen=6)) 
}
```

Darstellung der Assoziationsregeln. Eine "leere" Regel, d.h. LHS = {}, bedeutet, dass egal was links im Itemset steht, es wird immer zur RHS führen. 

```{r, message=FALSE, warning=FALSE}
# Ausgabe der Ergebnisse
for (i in seq_along(groups)){
print(groups[i])
myrules[[groups[i]]] %>% head(n=3, by="lift") %>% inspect
}
```


